臺灣新北地方法院刑事判決
111年度審訴字第1323號
公  訴  人  臺灣新北地方檢察署檢察官
被      告  張德和


上列被告因違反個人資料保護法案件，經檢察官提起公訴（111
年度偵字第32953號），被告於準備程序中對被訴事實為有罪陳
述，本院合議庭裁定由受命法官獨任行簡式審判程序，並判決如
下：
    主  文
張德和犯個人資料保護法第四十一條之非公務機關非法利用個人
資料罪，處有期徒刑貳月，如易科罰金，以新臺幣壹仟元折算壹
日。
    事  實
一、張德和因其父張平州居住在陳名倫所有之新北市○○區○○○街0
    0號0樓房屋，雙方素有民事糾紛，竟意圖損害陳名倫之利益
    ，基於非法利用他人個人資料之犯意，於民國110年2月8日2
    0時許前之某時許，將內含陳名倫照片及其健保卡正面、護
    照內頁照片之文書2張，張貼在上址房屋大門上，以此方式
    非法利用陳名倫照片及姓名、出生年月日、國民身分證統一
    編號、護照號碼等個人資料，足生損害於陳名倫。嗣陳名倫
    之友人黃建中於110年2月8日20時許，發現陳名倫之上開個
    人資料遭張貼在上址房屋大門，立即將上開文書2張取下並
    告知陳名倫，始查悉上情。
二、案經陳名倫訴由臺灣新北地方檢察署檢察官偵查起訴。
　　理  由
一、按除被告所犯為死刑、無期徒刑、最輕本刑為3年以上有期
    徒刑之罪或高等法院管轄第一審案件者外，於第一次審判期
    日前之準備程序進行中，被告先就被訴事實為有罪之陳述時
    ，審判長得告知被告簡式審判程序之旨，並聽取當事人、代
    理人、辯護人及輔佐人之意見後，裁定進行簡式審判程序，
    刑事訴訟法第273條之1第1項定有明文。經核本件被告所犯
    係死刑、無期徒刑、最輕本刑為3年以上有期徒刑以外之罪
    ，其於準備程序中就被訴之事實為有罪陳述，經法官告知簡
    式審判程序之旨，並聽取公訴人及被告之意見後，本院合議
    庭依刑事訴訟法第273條之1第1項規定，裁定由受命法官獨
    任進行簡式審判程序，合先敘明。
二、上揭犯罪事實，業據被告張德和於本院審理時坦承不諱，核
    與證人即告訴人陳名倫、證人黃建中於偵查中證述之情節相
    符，復有黃建中與告訴人間之通訊軟體LINE對話紀錄擷圖4
    張、被告張貼內含告訴人個人資料之文書及翻拍照片各2張
    、內政部警政署刑事警察局110年12月14日刑鑑字第1108029
    682號鑑定書暨字跡鑑定說明1份（見偵卷第7頁至第13頁、
    第15頁、第17頁、第201頁至第203頁及內政部警政署刑事警
    察局公文封內）附卷可稽，足認被告前開自白與事實相符，
    應可採信。本件事證明確，其犯行堪予認定，應依法論科。
三、論罪科刑：
  ㈠按個人資料保護法所指「個人資料」，係指自然人之姓名、
    出生年月日、國民身分證統一編號、護照號碼、特徵、指紋
    、婚姻、家庭、教育、職業、病歷、醫療、基因、性生活、
    健康檢查、犯罪前科、聯絡方式、財務情況、社會活動及其
    他得以直接或間接方式識別該個人之資料，個人資料保護法
    第2條第1款定有明文。本件被告在上址房屋大門張貼內含告
    訴人照片、健保卡正面、護照內頁之文書2張，其內容包含
    告訴人之照片、姓名、出生年月日、國民身分證統一編號、
    護照號碼、特徵，已足以使不特定人或特定多數人識別關於
    告訴人之個人資料，自屬前揭法律明文規定之個人資料。是
    核被告所為，係犯個人資料保護法第41條（起訴書贅載「第
    1項」）之意圖損害他人之利益而違反同法第20條第1項之非
    公務機關非法利用個人資料罪。
  ㈡被告張貼本案內含告訴人照片、健保卡正面、護照內頁之文
    書2張在上址房屋大門，係於密接之時間，在同一地點侵害
    同一法益，各行為獨立性極為薄弱，依一般社會健全觀念，
    難以強行分開，在刑法評價上，以視為數個舉動之接續施行
    ，合為包括一罪予以評價較為合理，應論以接續犯。
  ㈢爰審酌被告僅因其父與告訴人就上址房屋有民事糾紛，竟恣
    意蒐集利用告訴人個人資料張貼於不特定人均可任意瀏覽之
    上址房屋大門上，損害告訴人隱私，所為應予非難，兼衡其
    犯罪之動機、目的、手段、犯後於本院審理時坦承犯行惟未
    能與告訴人和解或取得其諒解、對告訴人造成之損害程度，
    及被告五專畢業之智識程度、已婚，自陳從事看護工作、需
    扶養配偶、經濟狀況普通之生活情形（見被告個人戶籍資料
    、本院卷第50頁）等一切情狀，量處如主文所示之刑，並諭
    知易科罰金之折算標準。
據上論斷，應依刑事訴訟法第273條之1第1項、第299條第1項前
段，判決如主文。
本案經檢察官楊凱真提起公訴，檢察官陳伯青到庭執行職務。
中　　華　　民　　國　　111 　年　　12 　 月　　16 　 日
                  刑事第二十三庭  法  官  藍海凝
上列正本證明與原本無異。
如不服本判決，應於判決送達後20日內敘明上訴理由，向本院提
出上訴狀 (應附繕本) ，上訴於臺灣高等法院。其未敘述上訴理
由者，應於上訴期間屆滿後20日內向本院補提理由書「切勿逕送
上級法院」。
                                  書記官  彭姿靜
中　　華　　民　　國　　111 　年　　12　　月　　20　　日
附錄本案論罪科刑法條全文：
個人資料保護法第20條
非公務機關對個人資料之利用，除第6條第1項所規定資料外，應
於蒐集之特定目的必要範圍內為之。但有下列情形之一者，得為
特定目的外之利用：
一、法律明文規定。
二、為增進公共利益所必要。
三、為免除當事人之生命、身體、自由或財產上之危險。
四、為防止他人權益之重大危害。
五、公務機關或學術研究機構基於公共利益為統計或學術研究而
    有必要，且資料經過提供者處理後或經蒐集者依其揭露方式
    無從識別特定之當事人。
六、經當事人同意。
七、有利於當事人權益。
非公務機關依前項規定利用個人資料行銷者，當事人表示拒絕接
受行銷時，應即停止利用其個人資料行銷。
非公務機關於首次行銷時，應提供當事人表示拒絕接受行銷之方
式，並支付所需費用。
個人資料保護法第41條
意圖為自己或第三人不法之利益或損害他人之利益，而違反第6
條第1項、第15條、第16條、第19條、第20條第1項規定，或中央
目的事業主管機關依第21條限制國際傳輸之命令或處分，足生損
害於他人者，處5年以下有期徒刑，得併科新臺幣1百萬元以下罰
金。